臺灣高等法院民事裁定
111年度抗字第337號
抗  告  人  徐美麗
訴訟代理人  鄭洋一律師
上列抗告人因與徐正青間返還不當得利事件，對於中華民國111
年1月5日臺灣臺北地方法院104年度重訴字第381號裁定提起抗告
，本院裁定如下： 
    主  文
抗告駁回。
抗告費用由抗告人負擔。
    理  由
一、按停止訴訟程序之裁定，法院得依聲請或依職權撤銷之，民
    事訴訟法第186條定有明文。停止訴訟程序之裁定，不惟於
    停止應終竣之法定事由發生時，不可不予撤銷，即在此項事
    由發生前，如法院認為有必要時，亦得予以撤銷（最高法院
    109年度台抗字第720號裁定意旨參照）。
二、查抗告人在原審依民法第280條及第179條規定，起訴請求相
    對人給付新臺幣（下同）1303萬6796元及加計自民國102年2
    月21日起算之法定遲延利息（見原審司北調字卷第2-4頁）
    ；相對人則以其對抗告人有返還不當得利債權及損害賠償債
    權，業經其起訴由本院以103年度重上字第428號不當得利事
    件、原法院以102年度重訴字第362號損害賠償事件審理中，
    倘判決認定其債權存在，則得以之與相對人之上開債權抵銷
    ，故聲請裁定停止訴訟程序（見原審卷第22-25頁）。抗告
    人雖表示不同意停止訴訟程序（見原審卷第56頁反面），惟
    原審依相對人聲請於民國104年6月1日裁定停止訴訟程序（
    見原審卷第57-58頁）。嗣上開不當得利事件經最高法院於1
    05年11月9日判決駁回抗告人之上訴確定（見原審卷第84-86
    頁），損害賠償事件經最高法院於110年5月28日第二次發回
    本院審理中（見原審卷第97-98頁反面、第123-124頁反面）
    ，則相對人對抗告人返還不當得利債權即已確定，損害賠償
    債權亦經歷審法院調查證據，原審非不得參酌另案訴訟判決
    及相關事證，認定相對人所為抵銷抗辯有無理由。且本件訴
    訟自抗告人104年2月5日起訴迄今已超過7年，致兩造受有程
    序延滯之不利益。從而，原審審酌另案訴訟進行程度，認已
    無停止之必要，依民事訴訟法第186條規定撤銷停止訴訟程
    序之裁定，依首揭說明，核無不合。抗告論旨指摘原裁定不
    當，求予廢棄，為無理由。
三、爰裁定如主文。
中　　華　　民　　國　　111 　年　　3 　　月　　 18 　日
                  民事第二十五庭
                      審判長法  官  謝碧莉
                            法  官  楊惠如
                            法  官  林晏如
正本係照原本作成。
本裁定除以適用法規顯有錯誤為理由外，不得再抗告。如提起再
抗告，應於收受送達後10日內委任律師為代理人向本院提出再抗
告狀。並繳納再抗告費新臺幣１千元。
中　　華　　民　　國　　111 　年　　3 　　月　　18　　日

  　　　　　　　　　　　　　書記官  簡維萍